【裁判字號】    99,裁,236
【裁判日期】    990128
【裁判案由】    入出國及移民法
【裁判全文】
最  高  行  政  法  院  裁  定
                                       99年度裁字第236號
聲  請  人  南灣企管顧問有限公司
代  表  人  甲○○
訴訟代理人  沈銀和律師
上列聲請人因與相對人內政部間入出國及移民法事件，對於中華
民國98年9月24日本院98年度裁字第2281號裁定，聲請再審，本
院裁定如下：
    主  文
再審之聲請駁回。
再審訴訟費用由聲請人負擔。
    理  由
一、按對於確定裁定聲請再審，應依行政訴訟法第283條準用第
    277條第1項第4款之規定表明再審理由，此為必須具備之程
    式。所謂表明再審理由，必須指明確定裁定有如何合於再審
    事由之具體情事，始為相當。倘僅泛言有何條款之再審事由
    ，而無具體情事者，尚難謂已合法表明再審理由。所為再審
    之聲請，即屬不合法。
二、本件聲請人主張本院98年度裁字第2281號確定裁定有行政訴
    訟法第273條第1項第13款所定事由，對之聲請再審。其聲請
    意旨略以：中美教育集團為美國公司，並非臺灣之「南灣企
    管顧問有限公司」。其網址之名稱為網址http：//www.asia
    -america.org。見其宣傳單，即可知本件主體並非南灣公司
    。從美國在臺協會提供國人填寫之表格，其表格左上方即印
    明「J-l簽證為非移民簽證」，乃交換學者簽證。又從美國
    在臺協會於2009年8月21日出具之公函，能證明J-l簽證是非
    移民簽證。此外RN執照、工作卡，申請綠卡，均是一貫手續
    問題，就是申請綠卡，跟移民還有一段相當長的距離，前後
    至少要7年，說明請美國律師為之，也跟移民毫無關係，怎
    麼認為是移民業務。況且，聲請人辦理到學生取得RN執照即
    結束，RN執照就是考上護士執照。其後面的申請工作卡及綠
    卡，均由美國律師辦理。聲請人之宣傳單，亦只寫到RN執照
    取得時為止，並不違法。再從宣傳單內容上看，既無入出國
    及移民法第47條第1項第1款之違規行為，又無其他與移民有
    關之諮詢業務，自無依入出國及移民法第55條處罰之道理云
    云。惟核其聲請狀內表明之再審理由，無非說明其對於前訴
    訟程序確定裁判不服之理由，而對於上開確定裁定究有如何
    合於行政訴訟法第273條第1項第13款規定之具體情事，則未
    據明，依上開規定及說明，其聲請自非合法。
三、據上論結，本件聲請為不合法。依行政訴訟法第283條、第
    278條第1項、第104條、民事訴訟法第95條、第78條，裁定
    如主文。
中    華    民    國    99    年    1     月    28    日
                    最高行政法院第六庭
                        審判長法官  吳  明  鴻
                              法官  林  茂  權
                              法官  侯  東  昇
                              法官  劉  介  中
                              法官  黃  秋  鴻
以  上  正  本  證  明  與  原  本  無  異
中    華    民    國    99    年    1     月    29    日
                              書記官  王  福  瀛


司法院資訊處製作；財團法人民間司法改革基金會備份。
